【裁判字號】    95,交訴,16
【裁判日期】    950302
【裁判案由】    公共危險
【裁判全文】
臺灣臺南地方法院刑事判決              95年度交訴字第16號
公  訴  人  臺灣臺南地方法院檢察署檢察官
被      告  甲○○
                      之2
上列被告因公共危險案件，經檢察官提起公訴（94年度偵字第
15040號），被告就犯罪事實為有罪之陳述，經本院裁定進行簡
式審判程序，本院判決如下：
    主  文
甲○○服用酒類，不能安全駕駛動力交通工具而駕駛，處有期徒
刑參月，如易科罰金，以參佰元折算壹日；又駕駛動力交通工具
肇事，致人受傷而逃逸，處有期徒刑伍月，如易科罰金，以參佰
元折算壹日。應執行有期徒刑陸月，如易科罰金，以參佰元折算
壹日。
    事  實
一、甲○○於民國92年間曾因公共危險案件，經本院新市簡易庭
    以92年度新交簡字第330號刑事簡易判決判處罰金8000元確
    定，並於92年10月2日執行完畢（不構成累犯）。詎其仍不
    知悔改，復於94年11月17日23時許，與友人在臺南市○○路
    之賓士KTV內飲用啤酒，嗣於同年11月18日凌晨零時許飲酒
    結束後，即駕駛牌照號碼UN-9647號自小貨車，沿臺南市○
    ○○路○段第三車道由西向東行駛，欲返回其前開住處，迨
    於同年11月18日零時20分許，駛至臺南市○區○○○路1段
    與文賢路833巷22弄路口處時，即因不勝酒力，其駕駛之UN-
    9647號自小貨車右輪跨越到中華北路1段第四車道而不慎自
    後追撞行駛於其同向前方第四車道由乙○○所騎乘之H3M-76
    0號重型機車，致乙○○因而人、車倒地，受有頭部外傷併
    頭皮血腫、右側第五蹠骨骨折等傷害（過失傷害部分未據告
    訴）當場昏迷。詎甲○○明知駕駛動力交通工具肇事致人死
    傷後，應停留現場處理傷者就醫事宜及接受員警調查，其為
    逃避刑責，竟未下車察看或報警處理，僅將其車停於肇事現
    場前方約30公尺處觀望。迨約3至5分鐘後，經消防隊員聶豐
    明等人據報趕到現場，並對乙○○施以救護時，甲○○方下
    車將其車撞毀掉落於地之保險桿（連同車牌）攜走駕車逃逸
    ，經路人記下UN-9647號自小貨車之車號給聶豐明。嗣於同
    年11月18日2時58分許，甲○○在未被有偵查權之公務員或
    機關查出是何人所為之前，由其妻陪同前往臺南縣警察局善
    話分局新市分駐所自首，坦成承本件犯行，且接受員警所為
    呼氣酒精濃度測試，測得其吐氣酒精濃度每公升0.15 毫克
    （MG/ L），因而知悉上情。被告於實施酒測時，係屬於消
    退階段，依每小時平均消退率下限0.05MG/L，上限為0.2MG/
    L，平均為0.1MG/L之速率計算，參諸被告係於酒測前3小時
    即有駕駛行為推算，則其駕駛中之呼氣中酒精濃度應係介於
    0.3MG/L至0.75MG/ L之間，其平均值為0.45MG/L，當時顯然
    不能安全駕駛動力交通工具而駕駛。
二、案經臺南市警察局第五分局報請臺灣臺南地方法院檢察署檢
    察官偵查起訴。
    理  由
一、本件係經被告甲○○於準備程序當庭表示認罪，而經本院裁
    定以簡式審判程序加以審理，則依據刑事訴訟法第273條之2
    、同法第159條第2項之規定，不適用傳聞法則有關限制證據
    能力之相關規定，合先敘明。
二、上揭犯罪事實，業據被告甲○○於警詢及偵、審中坦承不諱
    ，核與被害人乙○○於警詢中之指述及檢察官偵查中所證述
    之情節相符，並與聶豐明檢察官偵查中所證述之情節相符。
    此外，並有酒測觀察紀錄表、道路交通事故調查報告表(一)、
    (二)、道路交通事故現場圖、道路交通事故查訪紀錄表、新市
    分駐所員警工作紀錄簿、自首情形紀錄表、乙○○受傷之診
    斷證明書各1紙、酒精濃度測試表2紙及警察蒐證照片52張附
    卷可資佐證。按汽車駕駛人引飲用酒類或其他類似物後其吐
    氣所含酒精濃度超過每公升0.25毫克或血液中酒精濃度超過
    百分之0.05者，不得駕車，道路交通安全規則第114條第2款
    定有明文。又刑法第185條之3規定所稱之「不能安全駕駛」
    ，係屬抽象危險犯，並不以發生具體危險為必要，對於飲酒
    後呼氣酒精濃度已達每公升0.40毫克以上，肇事率為一般正
    常人之6倍，認為已達不能安全駕車之標準，有「體內酒精
    濃度與肇事率之關係表」1份附卷可稽。被告接受酒測時，
    測得其吐氣酒精濃度每公升0.15MG/L，惟被告於實施酒測時
    ，係屬於消退階段，依每小時平均消退率下限0.05MG/L ，
    上限為0.2MG/L，平均為0.1MG/L之速率計算，參諸被告係於
    酒測前3小時即有駕駛行為推算，則其駕駛中之呼氣中酒精
    濃度應係介於0.3MG/ L至0.75MG/L之間，其平均值為0.45MG
    /L，當時顯然不能安全駕駛動力交通工具而駕駛。事證明確
    ，被告犯行洵堪認定。
三、核被告甲○○所為，係犯刑法第185條之3之醉態駕駛罪及刑
    法第185條之4之交通肇事逃逸罪。被告所犯上開2罪間犯意
    各別，罪名有異，應分論併罰。又被告於肇事犯罪後，未被
    有偵查權之公務員或機關發覺前，向警自首坦承犯行，進而
    接受裁判，有自首情形紀錄表可稽，應依刑法第62條前段規
    定減輕其刑。審酌被告之品行（普通）、生活狀況（普通）
    、智識程度（高職畢業）、其於92年間曾因公共危險案件經
    本院新市簡易庭以92年度新交簡字第330號刑事簡易判決判
    處罰金8000元確定，並於92年10月2日執行完畢，仍不知悔
    改，再犯本案（不構成累犯），以及其事後已與乙○○成立
    民事和解，有和解書1紙附卷可憑，被告事後坦承犯行、態
    度良好等一切情狀，爰量處如主文所示之刑，並定其應執行
    刑6月及諭知易科罰金之折算標準，以示懲儆。
據上論斷，應依刑事訴訟法第273條之1第1項、第299條第1項前
段，刑法第185條之3、第185條之4、第62條前段、第51條第5款
、第41條第1項前段，罰金罰鍰提高標準條例第1條前段，判決如
主文。
本案經檢察官丙○○到庭執行職務
中    華    民    國    95    年    3    月    2      日
                  刑事第七庭    法  官  林勝利
以上正本證明與原本無異。
如不服本判決，應於判決送達後10日內，向本院提出上訴狀。
                                書記官  陳金堂
中    華    民    國    95    年    3    月    2      日
附錄本案論罪科刑法條全文：
中華民國刑法第185條之3
服用毒品、麻醉藥品、酒類或其他相類之物，不能安全駕駛動力
交通工具而駕駛者，處1年以下有期徒刑、拘役或3萬元以下罰金
。
中華民國刑法第185條之4
駕駛動力交通工具肇事，致人死傷而逃逸者，處6月以上5年以下
有期徒刑。


司法院資訊處製作；財團法人民間司法改革基金會備份。
